---
title: "R Ladies Niterói apresenta:"
subtitle: "Introdução ao Pacote  Dplyr"
author: "Julia Hellen Ferreira"
institute: "Facilitadora"
date: "27 de junho de 2020"
output:
  xaringan::moon_reader:
    css: [metropolis, metropolis-fonts]
    lib_dir: libs
    nature:
      highlightStyle: github
      highlightLines: true
      countIncrementalSlides: false
---
# Facilitadora
  Julia Hellen Ferreira 
* Estudante de Estatística

---
# R Ladies Niterói

Começou

---

# Código de Conduta

---

# Como será o capítulo

---

# Pacote Dplyr

---

# Banco de Dados



## Código:

```{r}

library(dplyr)
data <- starwars # setup as tibble

```

---

# Banco de Dados

```{r}

head(starwars, 15)

```



---

# Operador *Pipe* %>% 

---

class: inverse, center, middle

# Dúvidas

---

# Função: select()

```{r, eucho = TRUE}

1 + 2

```

---

class: inverse, center, middle

# Dúvidas

---

# Exercício 1: select()

---

# Função: filter()

---

class: inverse, center, middle

# Dúvidas

---

# Exercício 2: filter()

---

# Função: mutate()

---

class: inverse, center, middle

# Dúvidas

---

# Exercício 3: mutate()

---

# Função: arrange()

---

class: inverse, center, middle

# Dúvidas

---

# Exercício 4: arrange()

---

# Função: summarise()

---

class: inverse, center, middle

# Dúvidas

---

# Exercício 5: summarise()

---

# Função: group_by()

---

class: inverse, center, middle

# Dúvidas

---

# Exercício 6: group_by()

---

class: inverse, center, middle

# Dúvidas

---

# Exercício Final

---

class: inverse, center, middle

# Dúvidas

---

# Encerramento